【裁判字號】    99,上易,1604
【裁判日期】    991207
【裁判案由】    詐欺
【裁判全文】
臺灣高等法院臺中分院刑事判決        99年度上易字第1604號
上  訴  人
即  被  告  曾良濱
上列上訴人因詐欺案件，不服臺灣臺中地方法院99年度易字第
581號中華民國99年10月28 日第一審判決（起訴案號：臺灣臺中
地方法院檢察署99年度偵緝字第279號），提起上訴，本院判決
如下：
    主  文
上訴駁回。
    理  由
一、按不服地方法院之第一審判決而上訴者，須提出上訴書狀，
    並應敘述具體理由，刑事訴訟法第三百六十一條第一項定有
    明文，此為上訴必備之程式；而所謂「具體理由」，必係依
    據卷內既有訴訟資料或提出新事證，指摘或表明第一審判決
    有何採證認事、用法或量刑等足以影響判決本旨之不當或違
    法，而構成應予撤銷之具體事由，始克當之（例如：依憑證
    據法則具體指出所採證據何以不具證據能力，或依憑卷證資
    料，明確指出所為證據證明力之判斷如何違背經驗、論理法
    則）；倘僅泛言原判決認定事實錯誤、違背法令、量刑失之
    過重或輕縱，而未依上揭意旨指出具體事由，或形式上雖已
    指出具體事由，然該事由縱使屬實，亦不足以認為原判決有
    何不當或違法者（例如：對不具有調查必要性之證據，法院
    未依聲請調查亦未說明理由，或援用證據不當，但除去該證
    據仍應為同一事實之認定），皆難謂係具體理由，俾與第二
    審上訴制度旨在請求第二審法院撤銷、變更第一審不當或違
    法之判決，以實現個案救濟之立法目的相契合，並節制濫行
    上訴（最高法院97年度台上字第892號刑事判決參照）。次
    原審法院認為上訴不合法律上之程式者，應以裁定駁回之。
    第二審法院認為上訴書狀未敘述理由或上訴有第三百六十二
    條前段之情形者，應以判決駁回之。又分別為刑事訴訟法第
    三百六十二條、第三百六十七所明定。再第三百六十七條之
    判決，得不經言詞辯論為之。同法第三百七十二條亦定有明
    文。
二、本件原判決以被告曾良濱前於民國95年間，因詐欺案件，經
    高雄地方法院以95年度簡字第2386號判決判處有期徒刑5 月
    確定，甫於96年5月25日縮刑期滿執行完畢，詎猶不知悔改
    ，基於幫助詐欺集團詐欺取財之未必故意，於97年8月17 日
    ，在臺中市○區○○路184號之威寶電信股份有限公司門市
    ，先由許重禮申租門號0000000000號行動電話，取得該門號
    之SIM卡後，旋即以新臺幣（下同）600元之價格向許重禮收
    購上開門號之SIM卡，再於97年8年19日前之某日時，在不詳
    地點，將該門號SIM卡交付予詐欺集團成員。嗣詐欺集團成
    員利用網際網路，在YAHOO奇摩拍賣網站上，刊登販售數位
    相機之訊息，並留下許重禮所申辦之上開行動電話門號供聯
    絡之用。嗣陳雅虹、蔡俊彥、郭連聖、吳靜婷等人見此拍賣
    訊息後，因而陷於錯誤而出價訂購，分別依指示匯款8,499
    元、5,200元、6,000元、8,000元至指定之帳戶，而被詐取
    上開財物等事實，被告雖否認有收購證人許重禮前揭門號
    SIM卡，並將之再交付予他人使用以幫助他人為詐欺犯罪之
    犯行，然查：(一)、許重禮所申辦之威寶電信股份有限公司門
    號0000000000行動電話SIM卡，遭詐欺集團成員利用，作為
    詐騙被害人陳雅虹、蔡俊彥、郭連聖、吳靜婷之工具，而被
    害人陳雅虹、蔡俊彥、郭連聖、吳靜婷確因詐欺集團成員所
    施用詐術，因而均陷於錯誤，且均將款項匯入另案被告王智
    煒、林美惠、黃龍輝所申辦上開帳戶等情，業據被害人陳雅
    虹、蔡俊彥、郭連聖、吳靜婷等人證述甚詳。足認證人許重
    禮所申辦之上開行動電話門號確已供詐欺集團成員利用，作
    為施用詐術之犯罪工具，且被害人陳雅虹、蔡俊彥、郭連聖
    、吳靜婷等人確因詐欺集團成員所施詐術，分別陷於錯誤，
    將款項轉帳至該詐欺集團成員所指定之人頭帳戶。(二)、證人
    許重禮受被告之指示，而於97年8月17日，與被告一同前往
    臺中市○區○○路184號之威寶電信股份有限公司門市，申
    租門號0000000000號行動電話，並於取得該門號之SIM卡後
    ，將該門號SIM卡交付被告使用，被告即交付600元予許重禮
    等情，業據證人許重禮於偵查中及原審審理時證述甚詳，且
    證述內容前後一致，並有上開行動電話預付卡服務申請書1
    份在卷可證，互核證人許重禮前後證述情節大致相同，其證
    言並無瑕疵。證人許重禮與被告間是朋友關係，且雙方並無
    恩怨、過節，無刻意誣陷被告，故入被告於罪之理，其證述
    自無不可採之理。參酌被告於97年7月17日至97年8月12 日
    間不詳時許，在臺中市○○路某網咖內，將其以自身名義申
    設之威寶電信股份有限公司行動電話門號0000000000號SIM
    卡1張，提供與真實姓名年籍不詳綽號「阿文」之詐欺集團
    成員使用，供該詐欺集團成員作為向他人詐財之聯絡工具使
    用等情，業經臺灣高雄地方法院以99年度審簡字第2674號判
    決確定，有臺灣高雄地方法院檢察署檢察官99年度偵緝字第
    291、292號起訴書、臺灣高雄地方法院99年度審簡字第2674
    號刑事簡易判決書各1份在卷可證，足徵被告確實有將行動
    電話門號提供予犯罪集團使用供作犯罪使用之管道。被告空
    言辯稱伊不需要透過證人許重禮去販賣門號予詐欺集團成員
    云云，洵屬卸責之責，不足採信。因而認本案事證明確，判
    決被告幫助意圖為自己不法之所有，以詐術使人將本人之物
    交付，累犯，處有期徒刑肆月，並諭知易科罰金之折算標準
    ，已詳述所憑之證據及其認定之理由。經形式上觀察，核無
    不合。
三、上訴意旨略稱：本案僅由許重禮之證述而判定伊有罪，認定
    事實有誤云云。惟查原判決採信許重禮之證詞，並有相當補
    強證據，有如前述，並非單憑許重禮之證詞而判決被告有罪
    。並詳述其認定上訴人犯罪之理由，於法並無不合，亦為本
    院所認同。上訴意旨就原判決並無誤違，上訴意旨，僅執原
    詞，泛言原判決認定事實錯誤，而未依上揭意旨指出足以影
    響判決本旨之不當或違法，而構成應予撤銷之具體事由，難
    謂係具體理由，應認其上訴顯然違背法律上之程式，應予駁
    回，並不經言詞辯論為之。
四、據上論斷，應依刑事訴訟法第三百六十七條前段、第三百七
    十二條，判決如主文。
中    華    民    國    99    年    12    月    7     日
            刑事第六庭    審判長法  官  李  文  雄
                                法  官  陳  如  玲
                                法  官  蔡 王 金 全
上列正本證明與原本無異。
不得上訴。
                                書記官  金  珍  華
中    華    民    國    99    年    12    月    7     日

司法院資訊處製作；財團法人民間司法改革基金會備份。
